【裁判字號】    99,簡上,345
【裁判日期】    991005
【裁判案由】    傷害
【裁判全文】
臺灣高雄地方法院刑事判決             99年度簡上字第345號
上  訴  人
即  被  告  乙○○
上列上訴人因被告傷害案件，不服本院高雄簡易庭民國99年6 月
22日99年度審簡字第3107號第一審簡易判決（起訴案號：臺灣高
雄地方法院檢察署99年度偵緝字第863 號）提起上訴，本院管轄
之第二審合議庭判決如下：
    主    文
原判決撤銷。
乙○○犯傷害罪，累犯，處有期徒刑月，如易科罰金，以新臺
幣壹仟元折算壹日。
    事    實
一、乙○○前有恐嚇、傷害、毀損、詐欺、妨害名譽、公共危險
    （失火燒燬建物）等多次犯罪經法院判刑確定之紀錄，最近
    一次經徒刑執行完畢係因犯幫助詐欺罪，經本院97年度審簡
    字第1774號判處有期徒刑3 月，減為有期徒刑1 月又15日確
    定，於民國97年7 月15日易科罰金執行完畢。
二、詎其經前開徒刑執行完畢後5 年內，仍不知悔改，於98年7
    月24日下午4 時許，在其位於高雄縣旗山鎮大岸巷13號之住
    處飲酒時，與同飲之友人甲○○發生口角，竟基於傷害之犯
    意，持酒瓶（未扣案）朝甲○○頭部砸下，致甲○○當場受
    有頭部外傷、右耳撕裂傷（1 公分），並於閃避奔逃時跌倒
    而另受雙下肢及右手擦傷之傷害。
三、案經甲○○訴由高雄縣政府警察局旗山分局報告臺灣高雄地
    方法院檢察署檢察官偵查起訴。
    理    由
一、訊據被告即上訴人乙○○（下稱被告）於本院審理時對其前
    揭犯罪事實均自白不諱，並經證人甲○○、在場目擊之證人
    陳武奇於警詢及偵查中證述綦詳，復有財團法人義大醫院98
    年7 月25日診斷證明書在卷可稽，被告乙○○自白以酒瓶傷
    害甲○○，核與事實相符，犯行堪予認定。本件被告犯罪事
    證已臻明確，應依法論科。
二、核被告乙○○所為，係犯刑法第277 條第1 項之普通傷害罪
    。又其前因犯幫助詐欺罪，經本院97年度審簡字第1774號判
    處有期徒刑3 月，減為有期徒刑1 月又15日確定，於97年7
    月15日易科罰金執行完畢，有臺灣高等法院被告前案紀錄表
    及臺灣高雄地方法院檢察署刑案資料查註紀錄表各1 份在卷
    可按，乃受徒刑之執行完畢，5 年以內因故意而再犯本件有
    期徒刑以上之罪，應依累犯之規定，加重其刑。
三、原審論處被告乙○○傷害罪責，固非無見。惟按，當事人互
    相表示意思一致者，無論其為明示或默示，契約即為成立，
    民法第153 條第1 項定有明文；刑事審判之量刑，在於實現
    刑罰權之分配的正義，並與犯罪情節有關。故法院對有罪之
    被告科刑，應符合罪刑相當之原則，刑法第57條明定科刑時
    應審酌一切情狀，尤應注意該條所列各款事項，以為科刑輕
    重之標準；又行為人犯罪所生之損害與犯罪後之態度，為科
    刑輕重應審酌注意之事項，此項民事和解，對上訴人之利益
    ，自屬有重大關係之事項（最高法院95年度臺上字第4328號
    判決參照）。本件被告於犯罪後為求與告訴人和解及向告訴
    人之父致歉等目的，曾經支付新臺幣（下同）3,000 元，並
    由告訴人之父收迄等情，業據被告乙○○於本院審理時陳明
    及告訴人甲○○於偵查中經檢察官訊問時證述在卷，嗣告訴
    人甲○○雖未即撤回告訴，然依其在偵查中就被告支付上開
    款項由其父親收受既曾表明：「本來我們要寫和解書，但還
    沒有寫」（99年度偵字第130 號案卷第17頁）等語，足徵被
    告與告訴人間就成立和解確有相當之作為及共識，揆諸前開
    說明，尚不因是否以書面為之而影響其和解契約之成立，是
    原審以「被告迄今仍未與告訴人成立和解，行為實有不該」
    等情為據，對被告量處有期徒刑5 月，即有未合，被告以原
    審量刑不當而提起上訴，指摘原判決不當，為有理由，應將
    原判決撤銷改判。爰審酌被告乙○○之年齡、品行、智識能
    力、犯罪動機、手段、對於法益所生侵害之程度，其為55年
    9 月27日出生、受有國中畢業教育程度、業工之人，有警詢
    年籍等資料附卷可參，並據其在本院審理時自陳在卷，本件
    犯罪時年42歲，前有恐嚇、傷害、毀損、詐欺、妨害名譽、
    公共危險（失火燒燬建物）等多項犯罪經法院判刑確定之紀
    錄，有臺灣高等法院被告前案紀錄表及臺灣高雄地方法院檢
    察署刑案資料查註紀錄表各1 份在卷可按，素行非佳，並考
    量其與告訴人甲○○並無讎隙，僅因酒後發生口角爭執即予
    傷害之犯罪動機，以酒瓶砸擊告訴人頭部之犯罪手段，造成
    告訴人受有前開傷害之程度，及其犯罪後除已坦承犯行，為
    求和解並已支付告訴人及告訴人之父3,000 元以為賠償，犯
    後態度尚可等一切情狀，量處如主文所示之刑，又審酌其年
    齡、職業、收入、社會地位等節，並諭知易科罰金之折算標
    準，以資儆懲。
四、據上論斷，應依刑事訴訟法第455 條之1 第1 項、第3 項、
    第369 條第1 項、第364 條、第299 條第1 項前段，刑法第
    277 條第1 項、第47條第1 項、第41條第1 項，刑法施行法
    第1 條之1 ，判決如主文。
本案經檢察官吳明駿到庭執行職務
中    華    民    國    99    年    10    月    5     日
            刑事第十九庭  審判長法  官  陳志銘
                                法  官  吳芝瑛
                                法  官  陳松檀
不得上訴。
中    華    民    國    99    年    10    月    5     日
                                書記官  洪季杏
附錄本判決論罪科刑之法條：
中華民國刑法第277條
傷害人之身體或健康者，處3 年以下有期徒刑、拘役或1 千元以
下罰金。
犯前項之罪因而致人於死者，處無期徒刑或7 年以上有期徒刑；
致重傷者，處3 年以上10年以下有期徒刑。

司法院資訊處製作；財團法人民間司法改革基金會備份。
